臺灣高雄地方法院民事判決　九十年度訴字第二七三號
　　原　　　告　夢萊茵婚紗攝影有限公司
　　法定代理人　陳榮生
　　被　　　告　強固保全股份有限公司高雄分公司
　　法定代理人　甲○○
　　訴訟代理人　乙○○
右當事人間損害賠償事件，本院判決如左：
    主      文
原告之訴及假執行之聲請均駁回。
訴訟費用由原告負擔。
    事實及理由
一、原告主張：其委託被告為其位於高雄市新興區○○○路一八二號（下稱防護標的
    ）提供系統保全服務，期限自民國八十九年五月十六日起至九十二年五月十五日
    止。詎於八十九年十二月十二日凌晨時分，原告公司為竊賊自五樓廁所氣窗侵入
    ，被竊財物共計損失新台幣（下同）一百七十九萬八千九百八十元，究其原因乃
    被告未於兩造所簽「強固保全系統服務契約書」所附五樓規劃圖上編號廁所門
    口裝設磁簧偵測器，依該契約書第五條第三款規定：「於保全防護時間內，如經
    調查鑑定係因器材失靈或人員失誤，致防護區域內之財物為外賊竊取，被告應負
    賠償責任」，再依契約書第六條規定，被告之賠償金額按原告直接損害實際有形
    被竊之財物，依每月保全服務費之三百倍計算，查原告每月繳交保全服務費二千
    八百元，以三百倍計，從而原告得向被告請求給付八十四萬元之損害賠償金額。
    爰聲明：（一）、被告應給付原告八十四萬元，並自起訴狀繕本送達翌日起至清
    償日止，按年息百分之五計算之利息。（二）、請准供擔保宣告假執行等語。
二、被告則以：原告主張竊賊應係自五樓廁所氣窗侵入防護標的及被告未於五樓廁所
    門口裝設磁簧偵測器乙節，乃係猜測之詞，尚乏積極證據，蓋原告失竊之物均置
    於防護標的六樓，該處設有完善之保全系統且警示回應正常，失竊之地既在六樓
    ，究與於五樓有無裝設磁簧偵測器，並無關聯，況五樓廁所氣窗狹小，竊賊亦不
    可能自此侵入。另依上開契約書第五條第二項定，原告於保全系統設定前，務必
    檢視所有門窗已上鎖，原告疏未為之，被告自得解免保全責任。又原告依約裝設
    保全系統，業經兩造會同驗收完畢，有被告簽署之同意書可稽，原告空言否認，
    不足採信。再依服務契約書第八條第三款後段約定，本件竊案之發生因未經保全
    感知系統反應，被告亦得免除責任。退萬步言，依高雄市政府警察局新興分局受
    理刑事案件報案三聯單（下稱報案三聯單）所載，竊案發生時間為八十九年十二
    月十日十時，已在原告公司人員於同日上午六時解除系統防護之後，依服務契約
    書第二條第二款約定，非在防護期間內之損害，被告不負保全責任。並聲明：（
    一）、駁回原告之訴及假執行之聲請。（二）、如受不利判決，願供擔保請准免
    為假執行之宣告等語。
三、兩造不爭執之事實：
（一）、原告與被告於八十九年五月十六日簽定有「強固保全系統服務契約書」一份
        ，由被告為原告提供系統保全服務，期限自八十九年五月十六日起至九十二
        年五月十五日止，且兩造於八十九年五月十六日會同驗收保全設施完畢，並
        簽有同意書一份。
（二）、原告被竊之攝影器材大部分置於防護標的六樓，少部分則置於防護標的五樓
        。
四、得心證之理由：本件原告主張被告未依契約書所附規畫圖上編號五樓廁所通往
    戶內之門，裝設磁簧偵測器，致竊賊自該樓氣窗侵入防護標的行竊，被告則認依
    同意書其已履行契約責任，否認系統裝置有何缺失，是本件所應審究者即為被告
    是否依規畫圖所示於編號五樓廁所通往戶內之門，裝設有磁簧偵測器？本院審
    酌如下：
（一）、按當事人主張有利於己之事實者，就其事實有舉證之責任，民事訴訟法第二
        百七十七條前段定有明文。經查，本件雙方於八十九年五月十六日簽定之會
        同驗收完畢同意書中明確約定：「茲夢萊茵婚紗攝影（標的物地址：高市○
        ○○路一八二號）（下稱甲方）與強固保全股份有限公司（下稱乙方）簽定
        有『保全服務契約書』，乙方已依約定於甲方標的物安裝強固保全系統，並
        經雙方會同驗收完畢、、、」，有同意書一份附卷可稽，且為兩造所不爭，
        是依社會之客觀觀念，原告於前開同意書上簽名，當應瞭解簽名於同意書上
        所代表之真意、實質內容並其中之法律效果。質之該同意上既載明兩造就被
        告設置之保全系統會同驗收完畢，則被告於規畫圖所示編號五樓廁所通往
        戶內之門，業已設有磁簧偵測器乙節，應屬非虛。雖原告陳述稱：「被告畫
        完後拿給我們看，我們不懂這些也沒有表示任何意見就同意他們畫的規劃圖
        」云云，惟本件之爭執點乃在被告究有無於該樓層廁所門口裝設磁簧偵測器
        ，而非被告依其專業知識應於何處裝置保全系統之問題，有無裝置磁簧偵測
        當屬一望即知之視覺感應，與具有專業知識能力與否毫無相涉，是原告上述
        所稱，無法採信。
（二）、次參以證人張讓光即案發當時至現場搜證之高雄市政府警察局刑事組警員於
        九十年九月七日到庭證述稱：「在現場留有釣魚線，小偷可能是從五樓廁所
        吊東西下去，但人應該沒有辦法從那邊出入」等語，可知案發後被告協同員
        警至現場採證之重點，均在竊賊是否由五樓廁所氣窗侵入防護標的行竊等事
        實，故五樓廁所門口是否裝有磁簧偵測器，依當時之情況應是顯而易見之重
        點，惟依證人劉瑞騰即案發當時至現場搜證之新興分局警員於九十年八月十
        四日到庭證述稱：「（問：勘查情形？）我們經原告報案後，派出所先派我
        到現場勘查，我發現門窗沒有破壞痕跡，保全系統亦正常、、、」、「（問
        ：勘查時，原告有無提及保全系統那裡有問題？）沒有」、「（問：五樓保
        全系統裝設有無問題？）我不知道」等語、證人張讓光證稱：「（問：勘查
        時，原告有無提到保全系統有問題？）我當時有問他有無裝設保全，原告說
        有、、、」、「（問：勘查時，原告有無提到保全系統那裡出問題？）沒有
        」、「（問：通往廁所的門有無裝設偵測器？）我沒有注意到這個問題，因
        為我們當時沒有提到保全系統有何問題」等語，及原告法定代理人陳榮生於
        案發當天至新興分局報案時稱：「（問：請你詳述發現經過？門窗是否有被
        破壞？該公司是否有加裝保全？是何家保全？）、、、我公司有保全。強固
        保全」等語，足徵案發時原告從未提及保全系統設置有何失靈、疏未規劃或
        其他未依約裝設等之缺失，甚且在警員提醒詢及原告有無裝設保全系統時，
        其亦未表示五樓廁所門口並未設置磁簧偵測器乙事；再質之被告公司於案發
        當日之保全系統紀錄表說明二所示：原告主張之被竊時間內保全系統並無異
        常反應，而被告公司之機動員於接獲原告通知後於當日上午十一時八分許即
        至原告公司瞭解狀況，嗣員警至現場採證時，原告亦未對被告有無依約安裝
        磁簧偵測器乙節，隻字未提、毫無爭執，顯與常情有違，是原告事後始執前
        詞主張，殊難令人採信。又原告就被告未於系爭防護標的五樓廁所門口裝設
        磁簧偵測乙節，因其未能盡舉證責任，依前開舉證責任分配法則，顯無理由
        。
（三）、另依兩造簽訂之服務契約書第五條第(三)款約定：「於保全防護時間內，如經
        調查鑑定係因器材失靈或人員失誤，致防護區域內之財物為『外賊』竊取，
        乙方（被告）應依甲方（原告）被竊走財物損失作適當之補償」、第二條第
        (二)款約定：「防護時期：以甲方將保全系統『設定』至『解除』時止」。經
        查：竊案發生於八十九年十二月十二日為兩造所不爭執，而依該日之保全系
        統資料所示，原告於凌晨十二時五分設定保全系統，至同日上午六時解除保
        全系統。是依前揭約定，於「凌晨十二時五分至同日上午六時」經「外賊」
        竊取之損害，原告始得向被告請求負賠償責任。惟依新興分局八十九年十二
        月十日偵訊筆錄所示，原告係於同日上午十時許始發現被竊之事，距上午六
        時解除保全設定已逾四小時，是竊案是否發生於前開防護期間內，即有可疑
        。又依前揭偵查報告表被害情形欄所載：「、、、門窗均未有破壞跡象、亦
        經保全公司提供系統測試證實無異狀、懷疑是內神通外鬼熟人所為」，核與
        陳榮生報案時稱：「因門窗皆未破壞並有保全，所以我懷疑是內神通外鬼，
        請警方詳加調查（包括已離職之員工）、、、」、證人劉瑞騰證稱：「（問
        ：勘查時，有無討論何人所為？如何作為？）有討論是否離職員工所為，我
        不曉得是否由五樓廁所窗戶吊東西下去」，及證人張光讓證述稱：「（問：
        勘查時有無看到腳印？）、、、在現場留有釣魚線，小偷可能是從五樓廁所
        吊東西下去，但人應該沒有辦法從那邊出入」等語，依前述陳述互證，足見
        本件原告之損失是否為外賊所竊乙節，仍陷不明之狀態，是依舉證責任分配
        法則及前述契約書之約定，縱認被告未於五樓廁所門口裝設磁簧偵測器，然
        原告究未能證明竊案發生於防護期間內及係外賊侵入而致損失，則原告之損
        失與被告所應負之責任間，難謂有因果關係，從而原告之主張並無理由。
五、綜上所述，原告主張被告未依規劃圖編號所示於五樓廁所門口裝設磁簧偵測器
    ，致竊賊從該處入侵防護標的造成原告損失，請求被告給付八十四萬元及法定遲
    延利息，因原告未能舉證以實其說，為無理由，應予駁回。又原告之訴既經駁回
    ，其假執行之聲請已失所附麗，應併予駁回。
六、本件判決結果已臻明確，兩造其餘之攻擊、防禦方法，核與判決結果不生影響，
    爰不逐一論駁，附此敘明。
七、據上論結：本件原告之訴為無理由，爰依民訴訟法第七十八條，判決如主文。
中　　　華　　　民　　　國　　九十一　　年　　　四　　　月　　  八  　　日
                              臺灣高雄地方法院民事第一庭
~B審判長法官　楊富強
~B法　　　官　蔡國卿
~B法　　　官　洪能超
右為正本係照原本作成。
如不服本判決，應於送達後廿日內，向本院提出上訴狀並表明上訴理由，如於本
判決宣示後送達前提起上訴者，應於判決送達後十日內補提上訴理由書（須附繕本）。
中　　　華　　　民　　　國　　九十一　　年　　　四　　　月　　  八 　  日
~B法院書記官　胡淑芳
